sk-SK: Potreby pre zvieratá a domácich miláčikov > Potreby pre domácich miláčikov > Produkty starostlivosti o domácich miláčikov > Šampóny a kondicionéry pre domácich miláčikov: Šampóny a kondicionéry 2 v 1; Kondicionéry; Šampón
fr: Animaux et articles pour animaux de compagnie > Articles pour animaux de compagnie > Matériel de toilettage pour animaux de compagnie > Shampooings et après-shampooings pour animaux de compagnie: Shampooing et après-shampooing 2 en 1; Après-shampooing; Shampoing
ru: Животные и товары для питомцев > Товары для домашних животных > Товары для ухода за домашними животными > Шампуни и кондиционеры для домашних животных: Средства 2 в 1 (шампунь и кондиционер); Кондиционеры; Шампуни
pl: Zwierzęta i artykuły dla zwierząt > Artykuły dla zwierząt > Artykuły groomerskie dla zwierząt > Szampony i odżywki dla zwierząt: Szampony 2w1 i odżywki; Odżywki; Szampony
sv: Djur och tillbehör till husdjur > Tillbehör till husdjur > Pälsvårdstillbehör för husdjur > Schampo och balsam för husdjur: 2-i-1 schampo och balsam; Balsam; Schampo
nb: Produkter til dyr og husdyr > Husdyrprodukter > Utstyr for husdyrpleie > Shampoo og balsam for husdyr: To-i-ett sjampo og balsam; Balsam; Sjampo
zh-TW: 動物/寵物補給品 > 寵物用品 > 寵物梳理用品 > 寵物沐浴乳/潤絲精: 2 合 1 洗毛精和潤絲精; 潤髮乳; 洗髮精
vi: Đồ dùng cho động vật & thú cưng > Đồ dùng cho thú cưng > Sản phẩm chăm sóc thú cưng > Dầu gội và dầu xả cho thú cưng: Dầu gội và dầu xả 2 trong 1; Dầu xả; Dầu Gội Đầu
pt-BR: Animais e produtos para animais de estimação > Suprimentos para animais de estimação > Produtos de beleza para animais de estimação > Shampoo e condicionador para animais de estimação: Shampoo e condicionadores 2 em 1; Condicionadores; Shampoo
bg-BG: Артикули за животни и домашни любимци > Артикули за домашни любимци > Консумативи за подстригване на домашни любимци > Шампоан и балсам за домашни любимци: 2 в 1 шампоан и балсам; Балсами; Шампоан
hr-HR: Životinje i potrepštine za kućne ljubimce > Potrepštine za kućne ljubimce > Pribor za njegu kućnih ljubimaca > Šampon i regenerator za kućne ljubimce: 2-u-1 šamponi i regeneratori; Regeneratori; Šampon
da: Dyr og tilbehør til kæledyr > Tilbehør til kæledyr > Pelsplejning til kæledyr > Shampoo og balsam til kæledyr: 2-i-1 shampoo og balsam; Balsam; Shampoo
cs: Chovatelství > Potřeby pro domácí zvířata > Potřeby pro péči o vzhled domácích zvířat > Šampóny a kondicionéry pro domácí zvířata: Šampony a kondicionéry 2 v 1; Kondicionéry; Šampon
it: Articoli per animali > Animali domestici - Articoli > Articoli per toelettatura animali domestici > Shampoo e balsamo per animali domestici: Shampoo e balsamo 2 in 1; Balsami per capelli; Shampoo
fi: Eläinten ja lemmikkieläinten tarvikkeet > Lemmikkieläinten tarvikkeet > Lemmikin trimmaustarvikkeet > Lemmikin shampoot ja hoitoaineet: 2-in-1-shampoot ja -hoitoaineet; Hoitoaineet; Shampoo
ja: ペット・ペット用品 > ペット用品 > ペット用グルーミング用品 > ペット用シャンプー・リンス: リンスインシャンプー; コンディショナー; シャンプー
th: อุปกรณ์สำหรับสัตว์และสัตว์เลี้ยง > อุปกรณ์สัตว์เลี้ยง > อุปกรณ์เสริมสวยสัตว์เลี้ยง > แชมพูและครีมนวดสำหรับสัตว์เลี้ยง: แชมพูและครีมนวดแบบ 2-in-1; ครีมนวดผม; แชมพู
hu: Állatok és kisállatkellékek > Háziállat-kellékek > Háziállatápolási kellékek > Háziállatsampon és -balzsam: 2 az 1-ben sampon és balzsam; Balzsamok; Samponok
nl: Dieren > Benodigdheden voor huisdieren > Vachtverzorgingsproducten voor huisdieren > Shampoo en crèmespoeling voor huisdieren: 2-in-1 shampoo en crèmespoeling; Conditioners; Shampoo
zh-CN: 动物/宠物用品 > 宠物用品 > 宠物美容用品 > 宠物洗发水与护发素: 二合一洗发水和护发素; 护发素; 洗发水
es: Productos para mascotas y animales > Productos para mascotas > Productos de higiene para mascotas > Champús y acondicionadores para mascotas: Champú y acondicionadores 2 en 1; Acondicionadores; Champú
de: Tiere & Tierbedarf > Haustierbedarf > Haustierpflegeartikel > Shampoos & Spülungen zur Fellpflege: 2-in-1-Shampoo und Conditioner; Conditioner; Shampoo
el: Ζώα και προμήθειες για κατοικίδια ζώα > Προμήθειες για κατοικίδια ζώα > Προμήθειες περιποίησης κατοικίδιων ζώων > Σαμπουάν & conditioner για κατοικίδια ζώα: Σαμπουάν & conditioner για κατοικίδια ζώα 2 σε 1; Conditioners; Σαμπουάν
sl-SI: Živali in pripomočki za hišne ljubljenčke > Pripomočki za hišne ljubljenčke > Pripomočki za nego hišnih ljubljenčkov > Šampon in balzam za hišne ljubljenčke: Šamponi in balzami 2 v 1; Balzami; Šampon
tr: Hayvanlar ve Evcil Hayvan Ürünleri > Evcil Hayvan Ürünleri > Evcil Hayvan Tımarlama Ürünleri > Evcil Hayvan Şampuan ve Bakım Kremleri: 2'si 1 Arada Şampuan ve Saç Kremleri; Saç Kremleri; Şampuanlar
ro-RO: Animale și articole pentru animale de companie > Articole pentru animale de companie > Articole pentru toaleta animalelor de companie > Șampon și balsam pentru animale de companie: Șampon și balsam 2-în-1; Balsamuri; Șampon
en: Animals & Pet Supplies > Pet Supplies > Pet Grooming Supplies > Pet Shampoo & Conditioner: 2-in-1 Shampoo & Conditioners; Conditioners; Shampoo
pt-PT: Artigos para animais e animais estimação > Artigos para animais > Artigos de tosquia para animais de estimação > Champô e condicionador para animais de estimação: Champôs e condicionadores 2 em 1; Condicionadores; Champô
ko: 동물/반려동물 용품 > 반려동물 용품 > 반려동물 미용 용품 > 반려동물 샴푸/린스: 샴푸/린스 겸용; 컨디셔너; 샴푸
lt-LT: Gyvūnai ir prekės naminiams gyvūnams > Prekės naminiams gyvūnams > Naminių gyvūnų kailio priežiūros reikmenys > Šampūnai ir kondicionieriai naminiams gyvūnams: „Du viename“ šampūnai ir kondicionieriai; Kondicionieriai; Šampūnas